【裁判字號】    96,易,1574
【裁判日期】    970630
【裁判案由】    竊盜
【裁判全文】
臺灣彰化地方法院刑事判決              96年度易字第1574號
公  訴  人  臺灣彰化地方法院檢察署檢察官
被      告  丙○○
                    號
                  （現另案於臺灣雲林第二監獄執行中）
            庚○○
                  （現另案於臺灣雲林第二監獄執行中）
上列被告等因竊盜案件，經檢察官提起公訴（九十六年度偵字第
八二五０、八七００號），本院依簡式審判程序判決如下：
    主    文
丙○○犯如附表一所示之罪，均累犯，各處如附表一所示之刑，
應執行有期徒刑捌月，拘役壹佰日，拘役如易科罰金，以新臺幣
壹仟元折算壹日。
庚○○犯如附表一編號三、五、六所示之罪，均累犯，各處如附
表一編號三、五、六所示之刑，應執行拘役玖拾日，如易科罰金
，以新臺幣壹仟元折算壹日。
    犯罪事實及理由
一、犯罪事實：
    丙○○前因違反毒品危害防制條例案件，經法院判處有期徒
    刑三月確定，於民國九十五年九月九日執行完畢。庚○○曾
    因施用毒品、違反動產擔保交易法案件，分別經法院判處有
    期徒刑三月、四月，定應執行刑為有期徒刑六月確定；又因
    竊盜、施用毒品案件，各經法院判處有期徒刑五月、八月，
    合併定應執行有期徒刑一年確定，並與前揭罪刑接續執行，
    於九十五年九月二十二日執行完畢。詎均仍不知悔改，復為
    下列行為：(一)丙○○獨自基於意圖為自己不法所有之各別
    犯意，於如附表一編號一、二所示之時間、地點，分別以附
    表一編號一、二所示之方式，竊取如附表一編號一、二所示
    被害人之物品得手；(二)丙○○與庚○○先後共同基於意圖
    為自己不法所有之犯意聯絡，於如附表一編號三、五、六所
    示之時間、地點，分別以附表一編號三、五、六所示之方式
    ，竊取如附表一編號三、五、六所示被害人之物品得手；(
    三) 丙○○與甲○○（通緝中，另行審結）共同基於意圖為
    自己不法所有之犯意聯絡，於如附表一編號四所示之時間、
    地點，分別以附表一編號四所示之方式，竊取如附表一編號
    四所示被害人之物品得手。嗣丙○○、庚○○於九十六年九
    月二日十四時四十分許，前往彰化縣大村鄉○○路十六之一
    號資源回收場販售如附表一編號六所示之贓物完畢正欲離去
    之際，為在場埋伏員警當場查獲丙○○、庚○○騎乘如附表
    一編號三所示之贓車，並循線於該資源回收場起出如附表一
    編號五、六之贓物，丙○○於警局接受調查時，即於有偵查
    權限之機關發覺丙○○涉有附表一編號一、二所示竊盜行為
    前，主動向員警自首該等竊盜犯行，並接受裁判。
二、本案證據名稱：
(一)被告丙○○、庚○○之自白。
(二)丙○○、庚○○、甲○○於偵查中以證人身份所為之證述。
(三)證人即被害人丁○○、乙○○、己○○、戊○○、辛○○、
    壬○○於警詢之證述。
(四)證人即新元盛資源回收場負責人黃正德於警詢之證述。
(五)贓物認領保管單。
(六)車籍查詢基本資料、車輛協尋暨尋獲電腦輸入單。
(七)資源回收業者收受物品登記簿。
(八)照片十二幀。
(九)臺灣高等法院被告前案紀錄表、臺灣彰化地方法院檢察署刑
    案資料查註紀錄表。
三、按刑法第三百二十一條第一項第三款之攜帶兇器竊盜罪，係
    以行為人攜帶兇器竊盜為其加重條件，此所謂兇器，其種類
    並無限制，凡客觀上足對人之生命、身體、安全構成威脅，
    具有危險性之兇器均屬之，且祇須行竊時攜帶此種具有危險
    性之兇器為已足，並不以攜帶之初有行兇之意圖為必要，最
    高法院七十九年臺上字第五二五三號判例意旨可資參照。查
    鐵製扳手客觀上足以對人之身體、生命、安全構成威脅，具
    有危險性，為刑法第三百二十一條第一項第三款所稱之兇器
    無疑。核被告丙○○就如附表一編號一部分，係犯刑法第三
    百二十一條第一項第三款之攜帶兇器竊盜罪；就如附表一編
    號二至六部分，則犯刑法第三百二十條第一項之普通竊盜罪
    ；被告庚○○就如附表一編號三、五、六部分，均犯刑法第
    三百二十條第一項之普通竊盜罪。被告丙○○、庚○○就如
    附表一編號三、五、六所示之竊盜犯行，具有犯意聯絡及行
    為分擔，為共同正犯；另被告丙○○、甲○○就如附表一編
    號四所示之竊盜行為，亦具有犯意聯絡及行為分擔，為共同
    正犯。被告丙○○所犯六次竊盜行為、被告庚○○所犯三次
    行竊犯行，均犯意各別，行為獨立，皆應予分論併罰。查被
    告丙○○前因違反毒品危害防制條例案件，經法院判處有期
    徒刑三月確定，於九十五年九月九日執行完畢；被告庚○○
    曾因施用毒品、違反動產擔保交易法案件，分別經法院判處
    有期徒刑三月、四月，定應執行刑為有期徒刑六月確定，又
    因竊盜、施用毒品案件，各經法院判處有期徒刑五月、八月
    ，合併定應執行有期徒刑一年確定，並與前揭罪刑接續執行
    ，於九十五年九月二十二日執行完畢乙情，有臺灣高等法院
    被告前案紀錄表、臺灣彰化地方法院檢察署刑案資料查註紀
    錄表在卷可按，其等受有期徒刑之執行完畢，五年以內故意
    再犯本案有期徒刑以上之罪，均為累犯，應依刑法第四十七
    條第一項規定，分別加重其刑。再被告丙○○就其所為附表
    一編號一、二所示之竊盜犯行，係於員警查獲被告丙○○涉
    犯附表一編號六部分時，其即在附表一編號一、二所示被害
    人均未報案，且有偵查犯罪職權之機關尚不知有該等竊盜犯
    行前，主動向員警坦承有為附表一編號一、二所示之竊盜情
    事，此有被告丙○○之警詢筆錄及各該被害人於警詢時證述
    皆未報案等情綦詳，而被告丙○○復有接受審判之情，從而
    ，被告丙○○就附表一編號一、二所示之竊盜行為，應依刑
    法第六十二條前段規定減輕其刑，且皆先加後減之。爰審酌
    被告丙○○、庚○○犯罪之動機、目的、分工程度、所生危
    害、竊得財物之價值非高，兼衡其等犯罪後均坦承犯行等一
    切情狀，分別量處如附表一所示之刑，被告丙○○並就附表
    一編號一、三、四部分，依刑法第五十一條第五款之規定，
    定其應執行刑，另就附表一編號二、五、六部分，諭知易科
    罰金之折算標準，併依刑法第五十一條第六款定其應執行刑
    ，暨諭知易科罰金之折算標準；被告庚○○就附表一編號三
    、五、六部分，皆諭知易科罰金之折算標準，併依刑法第五
    十一條第六款之規定，定其應執行刑，暨諭知易科罰金之折
    算標準，以示懲儆。又被告丙○○、庚○○本案犯罪時間均
    在九十六年四月二十四日以後，並不符合中華民國九十六年
    罪犯減刑條例所定之減刑要件，尚無依該條例規定予以減刑
    之餘地。
四、被告丙○○所有用以行竊之鐵製扳手，業經被告丙○○供承
    已丟棄，無法尋得，且非違禁物或應義務沒收之物，又未據
    扣案，形體不明，為免日後執行困難，爰不予宣告沒收；另
    被告用以行竊之機車鑰匙，均非屬被告丙○○、庚○○、甲○○所有之物，亦不宣告沒收，附此敘明。
五、據上論斷，應依刑事訴訟法第二百七十三條之一第一項、第
    二百九十九條第一項前段、第三百十條之二、第四百五十四
    條第一項，刑法第二十八條、第三百二十條第一項、第三百
    二十一條第一項第三款、第四十七條第一項、第四十一條第
    一項前段、第五十一條第五款、第六款、第六十二條前段，
    刑法施行法第一條之一第一項、第二項前段，判決如主文。
六、如不服本判決，得自收受送達之日起十日內向本院提出上訴
    狀，上訴於臺灣高等法院臺中分院 (須附繕本)。
本案經檢察官郭玄義到庭執行職務。
中    華    民    國    97    年    6     月    30    日
                  刑事第四庭  法  官  周  莉  菁
以上正本證明與原本無異。
如不服本判決，應於判決送達後10日內，向本院提出上訴書狀，
上訴書狀應「敘述具體上訴理由」，並按他造當事人之人數附繕
本。「切勿逕送上級法院」。
告訴人或被害人對於判決如有不服具備理由請求檢察官上訴者，
其上訴期間之計算係以檢察官收受判決正本之日期為準。
中    華    民    國    97    年    7     月     7    日
                              書記官  卓  俊  杰
【附表一】：（時間：民國，單位：新臺幣，下同）
┌──┬─────┬──────┬──────┬────┬─────────────┬───────────┐
│編號│ 行 為 人 │  犯罪時間  │  犯罪地點  │被 害 人│    行竊方式及所得財物    │      宣  告  刑      │
├──┼─────┼──────┼──────┼────┼─────────────┼───────────┤
│１  │  丙○○  │96年8月上旬 │彰化縣社頭鄉│丁○○  │持客觀上足供兇器之鐵製扳手│丙○○攜帶兇器竊盜，累│
│    │          │某日        │民生路與崙雅│        │（業已丟棄至彰化縣員林鎮員│犯，處有期徒刑肆月。  │
│    │          │            │路口        │        │大排水溝內致未能尋獲），竊│                      │
│    │          │            │            │        │取自小貨車內車用電池1顆後 │                      │
│    │          │            │            │        │，嗣變賣予附近流動資源回收│                      │
│    │          │            │            │        │商，得款550元花用殆盡     │                      │
├──┼─────┼──────┼──────┼────┼─────────────┼───────────┤
│２  │  丙○○  │96年8月25日 │彰化縣社頭鄉│乙○○  │徒手竊取車內車用電池1顆後 │丙○○竊盜，累犯，處拘│
│    │          │17時許      │員集路一段28│        │，嗣變賣予附近流動資源回收│役肆拾日，如易科罰金，│
│    │          │            │2號（侵入住 │        │商，得款450元花用殆盡     │以新臺幣壹仟元折算壹日│
│    │          │            │宅部分未據告│        │                          │。                    │
│    │          │            │訴）        │        │                          │                      │
├──┼─────┼──────┼──────┼────┼─────────────┼───────────┤
│３  │丙○○  │96年8月30日 │彰化縣大村鄉│己○○  │庚○○在旁把風，由丙○○利│丙○○共同竊盜，累犯，│
│    │庚○○  │11時30分許  │中山路三段22│        │用車牌號碼GY8-146號重型機 │處有期徒刑月；庚○○│
│    │          │            │5巷110號前  │        │車未上鎖，且鑰匙仍在機車上│共同竊盜，累犯，處拘役│
│    │          │            │            │        │之機會，徒手竊取得手，作為│伍拾日，如易科罰金，以│
│    │          │            │            │        │代步工具                  │新臺幣壹仟元折算壹日。│
├──┼─────┼──────┼──────┼────┼─────────────┼───────────┤
│４  │丙○○  │96年9月2日11│彰化縣員林鎮│戊○○  │丙○○在旁把風，甲○○持陳│丙○○共同竊盜，累犯，│
│    │甲○○  │時許        │萬年路與三民│        │嘉宏所提供之自備鑰匙1支， │處有期徒刑月。      │
│    │          │            │路口        │        │竊取車牌號碼KWO-917號重型 │                      │
│    │          │            │            │        │機車，得手後作為代步工具  │                      │
├──┼─────┼──────┼──────┼────┼─────────────┼───────────┤
│５  │丙○○  │96年9月2日11│彰化縣大村鄉│賴易齊  │庚○○在旁把風，由丙○○徒│丙○○共同竊盜，累犯，│
│    │庚○○  │時許        │中正西路102 │        │手竊取角鐵6支，得手後共乘 │處拘役拾日，如易科罰│
│    │          │            │巷15號住家後│        │上開竊得之GY8-146號重型機 │金，以新臺幣壹仟元折算│
│    │          │            │方空地      │        │車持往彰化縣大村鄉○○路16│壹日；庚○○共同竊盜，│
│    │          │            │            │        │之1號，賣給不知情之資源回 │累犯，處拘役貳拾日，如│
│    │          │            │            │        │收商黃正德，得款90元朋分花│易科罰金，以新臺幣壹仟│
│    │          │            │            │        │用殆盡                    │元折算壹日。          │
├──┼─────┼──────┼──────┼────┼─────────────┼───────────┤
│６  │丙○○  │96年9月2日14│彰化縣大村鄉│壬○○  │庚○○在旁把風，丙○○徒手│丙○○共同竊盜，累犯，│
│    │庚○○  │時許        │南二橫巷4之2│        │竊取在宅外之不鏽鋼製狗籠1 │處拘役肆拾日，如易科罰│
│    │          │            │號          │        │個，得手後共乘上開所竊得之│金，以新臺幣壹仟元折算│
│    │          │            │            │        │GY8-146號重型機車持往賣給 │壹日；庚○○共同竊盜，│
│    │          │            │            │        │不知情之資源回收商，得款  │累犯，處拘役拾日，如│
│    │          │            │            │        │245元朋分花用殆盡         │易科罰金，以新臺幣壹仟│
│    │          │            │            │        │                          │元折算壹日。          │
└──┴─────┴──────┴──────┴────┴─────────────┴───────────┘
【附表二】：
 ┌──┬──────────┬────────────┬────────────────┐
 │編號│     查獲時間       │   查獲地點或查獲方式   │（一）查獲財物                  │
 │    │                    │                        │（二）扣案之犯罪工具            │
 ├──┼──────────┼────────────┼────────────────┤
 │１  │96年9月2日14時40分許│為警在彰化縣大村鄉○○路│（一）車牌號碼GY8-146號重型機 │
 │    │                    │16之1號資源回收場查獲該 │        車1部，業據被害人己○○ │
 │    │                    │等被告有如附表編號３、５│        領回。                  │
 │    │                    │、６之犯行，又丙○○另自│      車牌號碼KWO-917號重型機 │
 │    │                    │首附表編號１、２之犯行。│        車1部，業據被害人戊○○ │
 │    │                    │                        │        領回。                  │
 │    │                    │                        │      角鐵6支，業據被害人賴易 │
 │    │                    │                        │        齊領回。                │
 │    │                    │                        │      不鏽鋼狗籠1個，業據被害 │
 │    │                    │                        │        人壬○○領回。          │
 │    │                    │                        │（二）鑰匙2支【其中1支斷裂】（九│
 │    │                    │                        │      十六保年度保管字第二六二０│
 │    │                    │                        │      號）                      │
 └──┴──────────┴────────────┴────────────────┘
附錄本判決論罪科刑法條：
刑法第320條第1項：
意圖為自己或第三人不法之所有，而竊取他人之動產者，為竊盜
罪，處五年以下有期徒刑、拘役或五百元以下罰金。
刑法第321條第1項：
犯竊盜罪而有左列情形之一者，處六月以上、五年以下有期徒刑
：
一、於夜間侵入住宅或有人居住之建築物、船艦或隱匿其內而犯
    之者。
二、毀越門扇、牆垣或其他安全設備而犯之者。
三、攜帶兇器而犯之者。
四、結夥三人以上而犯之者。
五、乘火災、水災或其他災害之際而犯之者。
六、在車站或埠頭而犯之者。


司法院資訊處製作；財團法人民間司法改革基金會備份。
